【裁判字號】    89,交易,607
【裁判日期】    900906
【裁判案由】    過失傷害
【裁判全文】
臺灣臺中地方法院刑事判決                        八十九年度交易字第六七號
    公  訴  人  臺灣台中地方法院檢察署檢察官
    被      告  甲○○
右列被告因過失傷害案件，經檢察官提起公訴（八十九年度偵字第一六０一九號），
本院判決如左：
    主  文
甲○○因過失傷害人，處有期徒刑參月，如易科罰金，以佰元折算壹日。
    事  實
一、甲○○於民國八十八年十月廿六日十六時三十五分許，無照駕駛其父所有車牌號
    碼ＬＺ─五五二一號自用小客車，沿台中縣大甲鎮○○路由東往西方向行駛，行
    經該路與某農路之交岔路口即順帆路二一四號前時，原應注意行經無號誌之交岔
    路口時，支線道未暫停讓幹線道車先行，而依當時情形為直路，日間自然光線，
    天候晴朗，視距良好，柏油路面乾燥無缺陷及障礙物，視距良好，亦無不能注意
    之情事，竟疏於注意遵守上開規定，適蔡乙○○亦無照騎乘其所有車牌號碼ＪＩ
    Ｗ─七七九號重型機車，沿該農路由南往北方向行駛，於行經該路口時，亦未注
  意車前狀況，而與甲○○之自用小客車發生碰撞，導致蔡乙○○人車倒地，並因
    而受有尾椎骨骨折、右小腿撕裂傷三Ｘ一Ｘ一公分。甲○○則於肇事後，在未經
    有偵查權之機關或公務員發覺為犯嫌前，向處理本件車禍之警員丙○○自首即陳
    明其為肇事者及肇事經過，並願接受裁判。
二、案經乙○○訴由台中縣警察局大里分局報請臺灣臺中地方法院檢察署檢察官偵查
    起訴。
     理  由
一、訊據被告甲○○固坦承於右揭時地無照駕車與告訴人乙○○之機車發生碰撞之事
    實，惟矢口否認有何過失傷害犯行，辯稱：本件肇事係告訴人騎車撞擊被告所駕
    駛之車輛，伊並無過失云云。經查，被告上開犯行，業據告訴人蔡乙○○於偵審
    中指述歷歷，復有道路交通事故調查報告表及現場照片七幀、驗傷診斷書一紙附
    卷可稽。按車輛行經無號誌之交岔路口時，支線道未暫停讓幹線道車先行，道路
    交通安全規則第一百零一條第一項第二款定有明文。本件被告於前開時地駕車，
    本應注意遵守上開規定，而依當時天候晴朗，視距良好，柏油路面乾燥無缺陷及
    障礙物，視距良好，有上開道路交通事故調查報告表附卷可查，又無不能注意之
    情形，詎其能注意，竟疏未注意，支線道未暫停讓幹線道車先行，因而肇事，致
    告訴人受有如事實欄所載傷害，足證被告自有過失，雖告訴人亦行經無號誌交岔
    路口未減速慢行，及疏未注意車前狀況，而與有過失，惟被告仍難辭過失之責。
    況本件車禍經送請臺灣省車輛行車事故鑑定委員會鑑定結果，亦同此認定，有該
    鑑定委員會鑑定意見書一份附卷可稽，益徵被告確有過失。又查告訴人確係於車
    禍後受有尾椎骨骨折、右小腿撕裂傷三Ｘ一Ｘ一公分之傷害，亦有李綜合醫院大
    甲分院之甲種診斷證明書一件附卷可稽，且該證明書亦載明告訴人係於八十八年
    十月廿六日入院治療，於八十八年十月三十日出院，且被告亦自承：告訴人當時
    係撞上伊車側門，彈至引擎蓋上又跌至伊車前坐在地上，則其尾椎骨應有受傷之
    可能，堪信該傷勢應係車禍時所造成之傷勢無訛。且被告過失行為與告訴人受傷
    間具有相當因果關係。本件事證明確，被告犯行堪以認定。
二、核被告所為，係犯刑法第二百八十四條第一項前段之過失傷害罪。查被告為汽車
    駕駛人，無駕駛執照竟駕駛車輛，因而致被害人受傷，依法應負過失傷害罪責，
    依道路交通管理處罰條例第八十六條第一項規定應加重其刑。又被告於肇事後，
    在未經有偵查權之機關或公務員發覺為犯嫌前，向處理本件車禍之警員丙○○坦
    承其為肇事者及肇事經過，並願接受裁判，亦據被告供承在卷，復有證人丙○○
    到庭結證屬實，核與自首要件相符，依法減輕其刑。並依刑法第七十一條第一項
    之規定先加後減之。爰審酌被告肇事後迄今尚未與告訴人達成和解賠償損害，及
    其過失程度、告訴人與有過失、告訴人所受傷勢及犯罪後態度等一切情狀，量處
    如主文所示之刑，並諭知易科罰金之折算標準，以資懲儆。
據上論斷，應依刑事訴訟法第二百九十九條第一項前段，道路交通管理處罰條例第八
十六條第一項，刑法第二百八十四條第一項前段、第六十二條前段、第四十一條第一
項前段，罰金罰鍰提高標準條例第一條前段、第二條，判決如主文。
中      華      民      國      九十      年      九      月      六    日
                                    台灣台中地方法院交通法庭
                                        法  官    張  國  華
右正本證明與原本無異。
如不服本判決，應於判決送達後十日內向本院提出上訴狀( 應附繕本 )，上訴於臺灣
高等法院臺中分院。
                                        書記官
中      華      民 國      九十      年      九      月      十    日
附錄論罪科刑法條
刑法第二百八十四條第一項
因過失傷害人者，處六月以下有期徒刑，拘役或五百元以下罰金，致重傷者，處一年
以下有期徒刑、拘役或五百元以下罰金。


司法院資訊處製作；財團法人民間司法改革基金會備份。
